【裁判字號】    88,上易,1795
【裁判日期】    890314
【裁判案由】    傷害
【裁判全文】
臺灣高等法院高雄分院刑事判決          八十八年度上易字第一七九五號
    上  訴  人  台灣高雄地方法院檢察署檢察官
    被      告  甲○○
    選任辯護人  薛西全
                利美利
右上訴人因被告傷害案件，不服臺灣高雄地方法院八十八年度易字第一二七九號中華
民國八十八年七月十六日第一審判決（起訴案號：臺灣高雄地方法院檢察署八十七年
度偵字第一三三五七號），提起上訴，本院判決如左：
      主      文
上訴駁回。
      理      由
一、本案經本院審理結果，認原審以不能證明被告甲○○犯罪，諭知無罪判決，核無
    不當，應予維持，並引用原審判決書所記載之理由。
二、檢察官依告訴人乙○○之聲請，上訴意旨雖又指稱：(一)告訴人乙○○提出之驗傷
    診斷書上載明告訴人之手肘、上臂及腿部均有瘀血傷等傷勢，告訴人自偵查中至
    原審均為相同陳述，告訴人雖另稱被告以拳頭打其肚子，此部分驗傷診斷書未記
    載，然此或因無外傷，或因醫師誤載，原審未向告訴人就診醫院函詢或傳訊醫師
    到庭訊問，尚有未洽。(二)證人沈美鳳為被告之舅母至親，先則證稱當天印象深刻
    ，繼而表示什麼都忘了，時間太久云云，前後不一，原審竟予採信其證言，為
    被告有利之判斷，亦有違誤等情。
三、惟查，告訴人果有為被告毆打成傷，就其何處受傷，被告如何將之毆打，此項親
    身經歷之事實，自必印象深刻，乃竟就被告如何對之傷害情狀，前後述不一，
    已難令人信其指訴為真實。證人沈美鳳雖為被告之舅母至親，但其證言尚無瑕疵
    可指，非不可採為認定事實之依據。證人沈美鳳於原審證稱被告於八十七年五月
    十日上午至其家迄當日晚上十一時始離開等情，而就當日所穿衣服及用餐之菜餚
    ，表示已忘了。沈美鳳於八十八年六月四日應訊時，距八十七年五月十日已有一
    年又廿五日，其就當日所穿衣服及用餐菜餚等細節，未能憶述，應屬常情，不能
    執此謂其證言不可採。告訴人於本院調查中，已供明診斷書所載之部位受傷外，
    其餘驗不出傷痕等情，是已無向告訴人就診醫院函詢或傳訊醫師到庭訊問之必要
    。此外又查無確切證據可證明被告有傷害犯行，上訴意旨執前詞指摘原判決不當
    ，為無理由，應予駁回。
據上論斷，應依刑事訴訟法第三百六十八條、第三百七十三條，判決如主文。
本案經檢察官陳國全到庭執行職務。
中    華    民    國     八十九     年       三      月       十四     日
                              臺灣高等法院高雄分院刑事第五庭
                                  審判長法官  吳水木
                                        法官  陳朱貴
                                        法官  洪慶鐘
右正本證明與原本無異。
不得上訴。
                                      書記官  陳金卿
中    華    民    國     八十九     年       三       月      十五     日
                                                                       Ｋ
附件：
臺灣高雄地方法院刑事判決                        八十八年度易字第一二七九號
    公  訴  人  臺灣高雄地方法院檢察署檢察官
    被      告  甲○○  男三十三歲（民國○○○年○月○日生）
                        身分證統一編號：Ｅ一二二六七九一七號
                        住高雄市○○區○○街十一巷十七弄十三號
    選任辯護人  薛西全  律師
                利美利  律師
右列被告因傷害案件，經檢察官提起公訴（八十七年度偵字第一三三五七號），本院
判決如左：
    主  文
甲○○無罪。
    理  由
一、公訴意旨如附件起訴書所載。
二、按犯罪事實應依證據認定之，無證據不得推定其犯罪事實；又不能證明被告犯罪
    或其行為不罰者，應諭知無罪之判決，為刑事訴訟法第一百五十四條、第三百零
    一條第一項所明文。又告訴人之告訴，係以使被告受有刑事訴追為目的，是其陳
    述是否與事實相符，仍應調查其他證據以資審認；且認定不利於被告之事實，須
    依積極證據，茍積極證據不足為不利於被告事實之認定時，即應為有利於被告之
    認定，更不必有何有利之證據；所謂「積極證據足以為不利被告事實之認定」，
    係指據為訴訟上證明之全盤證據資料，在客觀上已達於通常一般人均不致於有所
    懷疑，而得確信被告確曾犯罪之程度，若未達此一程度，而有合理懷疑之存在時
    ，即無從為有罪之確信（最高法院五十二年台上字第一三００號、三十年上字第
    八一六號及七十六年台上字第四九八六號判例參照）。
三、經查公訴人認被告涉犯刑法第二百七十七條第一項傷害罪嫌，係以告訴人之指訴
    及提出之驗傷診斷書二份，資為論據。惟訊據被告甲○○堅決否認有傷害犯行，
    辯稱：告訴人任職台東縣達仁鄉衛生所護士，於民國八十七年四月二十三日並未
    返家；又同年五月十日上午七時許，其即前往舅媽家，至當晚十一時許始回家，
    其並無毆打告訴人等語。次查告訴人指述被告傷害，固提出驗傷診斷書五份、告
    訴狀、起訴書、判決書各一份、台灣鐵路管理局購票證明單二紙、台灣汽車客運
    公司購票進項稅款證明單一紙、錄音帶一捲及譯本一份為證。然告訴人在本院審
    理中自承遭被告毆打時，並無人看見等語，且告訴人於偵查中係稱：被告兩次傷
    害均用腳踢其腳，用手（拳頭）打其手；於本院審理中除仍稱被告用腳踢其腳外
    ，另改稱：被告以拳頭打其肚子云云，前後已有不符，而觀諸兩次驗傷診斷書上
    均無腹部傷勢之記載，告訴人之指述，當難謂無瑕疵。再查驗傷診斷書只能證明
    告訴人曾受有該等診斷書上所記載之傷害，並不能證明被告有毆打告訴人之事實
    ；而告訴人告訴被告傷害之前案告訴狀、起訴書及不受理之判決書，亦僅能證明
    告訴人曾有對被告提出傷害告訴，後撤回告訴情事，與本件被告是否有傷害告訴
    人之事實無涉；另購票證明單亦祇能證明購票之事實，至告訴人於八十七年四月
    二十三日及同月二十四日是否有往返高雄與台東間，其有無回高雄住處，則同屬
    無法證明；再錄音帶一捲及譯本一份，雖可推論被告或曾有毆打告訴人之行為，
    但仍無法直接證明被告確於八十七年四月二十三日下午十一時四十分許及同年五
    月十日下午六時許毆打告訴人。復參以被告所辯八十七年五月十日上午七時許，
    至其舅媽沈美鳳家，停留到晚上十一時許始返家一節，已經證人沈美鳳證述在卷
    ，互核相符，被告所辯，即堪採信。此外，復查無其他積極證據足資認定被告有
    傷害犯行，自不能徒憑告訴人片面之指訴，遽入人於罪，揆諸首揭法條說明及判
    例意旨，本案既不能證明被告犯罪，自應諭知無罪，以昭審慎。
據上論斷，應依刑事訴訟法第三百零一條第一項，判決如主文。
中      華      民      國    八十八    年      七      月    十六      日
                                  臺灣高雄地方法院刑事第一庭
                                      法  官   郭玫利
右正本證明與原本無異。
如不服本判決，應於判決送達後十日內，向本院提出上訴狀。
                                      書記官   許玉城
中    華    民    國    八十八    年      七      月        十九      日


司法院資訊處製作；財團法人民間司法改革基金會備份。
